【裁判字號】    90,易,1179
【裁判日期】    900419
【裁判案由】    竊盜
【裁判全文】
臺灣板橋地方法院刑事判決                          九十年度易字第一一七九號
    公  訴  人  臺灣板橋地方法院檢察署檢察官
    被      告  甲○○
右列被告因竊盜案件，經檢察官提起公訴（九十年度偵字第二五四四號），本院判決
如左：
    主  文
甲○○竊盜，累犯，處罰金壹仟元，如易服勞役以佰元折算壹日。
    事  實
一、甲○○曾於民國八十五年九月三十日因違反麻醉藥品管利條例案件，經台灣台北
    地方法院以八十五年度易字第二七八八號判處有期徒刑一年，八十五年十一月二
    十二日經台灣高等法院駁回上訴確定，並於八十八年二月一日縮刑期滿執行完畢
    。甲○○於九十年一月十八日，見車號ＧＳ─一五○二號自用小客車停放於其住
    處附近之台北縣泰山鄉○○路○段二九二巷口，無人看管，竟意圖為自己不法之
    所有，於九十年一月二十日凌晨一時許，竊取車內之抱枕二個。嗣於同日下午三
    時許，在上址為警查獲。
二、案經台北縣警察局新莊分局報請台灣板橋地方法院檢察署檢察官偵查起訴。
    理  由
一、訊據被告甲○○矢口否認上開竊盜犯行，辯稱：該二個抱枕係在車旁之地下拾獲
    ，因該車很髒，以為該抱枕係他人所丟棄無人所有云云。惟查，右揭犯罪事實，
    業據被告甲○○於警訊及偵查中坦承不諱，並有贓物領據一紙及扣案贓物之照片
    八附卷可稽，被告所辯顯係卸責之詞，不足採信。本件事證明確，被告犯行洵堪
    認定。
二、核被告所為，係犯刑法第三百二十條第一項之竊盜罪。查被告前有如事實欄第一
    項所示之犯罪、科刑及徒刑之執行情形，有台灣高等法院檢察署刑案紀錄簡覆表
    一件在卷可憑，其受有期徒刑之執行完畢後，五年以內再犯有期徒刑以上之本罪
    ，為累犯，應依法加重其刑。爰審酌被告犯罪之手段、所生危害及犯後之態度等
    一切情狀，量處如主文所示之刑，並諭知易服勞役之折算標準。
據上論斷，應依刑事訴訟法第二百九十九條第一項前段，刑法第三百二十條第一項、
第四十七條、第四十二條第二項，罰金罰鍰提高標準條例第一條前段、第二條，判決
如主文。
本案經檢察官陳孟黎到庭執行職務
中      華      民      國      九十      年      四      月    十九    日
                                  臺灣板橋地方法院刑事第一庭
                                     法  官    胡  堅  勤
右正本證明與原本無異。
如不服本判決，應於判決送達後十日內，向本院提出上訴狀。
                                     書記官    劉  文  美
中      華      民      國      九十      年      四      月    十九    日
附錄本案所犯法條全文
中華民國刑法第三百二十條
(普通竊盜罪、竊佔罪)
意圖為自己或第三人不法之所有，而竊取他人之動產者，為竊盜罪，處五
年以下有期徒刑、拘役或五百元以下罰金。
意圖為自己或第三人不法之利益，而竊佔他人之不動產者，依前項之規定
處斷。
前二項之未遂犯罰之。


司法院資訊處製作；財團法人民間司法改革基金會備份。
